臺灣新竹地方法院民事裁定　　　　　　 99年度審訴字第492號
原　　　告　Trust Tec.
法定代理人　賴榮陸
訴訟代理人　陳淑芬律師
被　　　告　微矽電子股份有限公司
法定代理人　張秉堂
訴訟代理人　毛國樑律師
上列當事人間請求損害賠償事件，被告聲請命原告供訴訟費用之
擔保，本院裁定如下：
    主  文
原告應於本裁定送達後十二日內，為被告供訴訟費用擔保金新台
幣壹拾壹萬零參佰貳拾元。
聲請程序費用由原告負擔。
    理  由
一、按原告於中華民國無住所、事務所及營業所者，法院應依被
    告聲請，以裁定命原告供訴訟費用之擔保，並應於裁定中定
    擔保額及供擔保之期間，所定擔保額，以被告於各審應支出
    之費用總額為準，民事訴訟法第96條第1 項、第99條分別定
    有明文。所謂被告於各審應支出之費用總額，係指法院預計
    被告於本案第一審至第三審訴訟程序中，可能支出各項訴訟
    費用之總額而言。又依民事訴訟法第466條之1、之3 規定，
    對於第二審判決上訴，上訴人應委任律師為訴訟代理人，第
    三審律師之酬金，為訴訟費用之一部，並應限定其最高額，
    其酬金支給標準，由最高法院擬訂報司法院核定之。而依最
    高法院選任律師為訴訟代理人辦法及第三審律師之酬金支給
    標準第8 條規定，法院裁定律師酬金時，應斟酌案情之繁簡
    、訴訟之結果及律師之勤惰，於民事財產權之訴訟，於訴訟
    標的金額百分之三以下，但最高不得逾新台幣（下同）50萬
    元，且當事人約定之酬金較低者，不得超過其約定。是第二
    審及第三審之裁判費及第三審律師之酬金，均應屬上開定擔
    保額之範疇，殆無疑義。
二、本件原告Trust Technology Corporation於中華民國無住所
    、事務所及營業所之情，為原告所不爭執，又其於本件係備
    位聲明請求：被告應給付原告新台幣13,400元、日幣5,048,
    430元、日幣32,900元，及均自起訴狀繕本送達翌日起至清
    償日止按年息百分之五計算之利息，是被告聲請命原告供訴
    訟費用之擔保，依首開之規定，自應准許。又查，因原告上
    開之請求，其訴訟標的金額合計為新台幣1,923,472元，則
    第二審及第三審之裁判費各為新台幣30,160元，又就上訴至
    最高法院之第三審事件，因我國目前係採律師強制代理制度
    ，是【倘】被告日後欲上訴至第三審，勢必需支出相當之律
    師酬金，該部分律師酬金已屬被告所需支出之訴訟費用之一
    部分，自應包括在原告供訴訟費用擔保之範圍內。本院審酌
    本事件案情之繁複情形，及其訴訟標的之金額為1,923,472
    元等情，認應以五萬元作為被告於第三審預計可能支出之律
    師酬金之數額為合理，則依上所述，本件經計算結果，爰酌
    定原告應提供之擔保金額為新台幣110,320元（即第二審裁
    判費30,160元加第三審裁判費30,160元加第三審律師費50,0
    00元）。
三、依民事訴訟法第95條、第78條，裁定如主文。
中    華    民    國   100    年    4     月    6     日
                  民事第二庭    法      官  鄭政宗
以上正本係照原本作成。
如對本裁定抗告須於裁定送達後10日內向本院提出抗告狀。
中    華    民    國   100    年    4     月    6     日
                                書記官  蔡美如